---
title: "Introducción a R Markdown"
author: "José A. Ruiz-Tagle M., MSc"
date: "`r format(Sys.time(), '%d %B, %Y')`"
output: html_document
toc: true
toc_depth: 2
---

```{r setup, include=FALSE}
knitr::opts_chunk$set(echo = TRUE)
```

RMarkdown nos sirve para formatear nuestra sintaxis en formatos como html, pdf o word. Empecemos por los títulos:

# titulo 1

## titulo 2

### titulo 3

Nuestras líneas de código debemos incluirlas dentro de los "chunk", que se despliegan presionando ctrl+alt+i

```{r, warning = FALSE, message=FALSE}
library(dplyr)
library(ggplot2)
path <- "https://raw.githubusercontent.com/JoseRTM/Clases/main/peso_rn.csv"
data <- read.csv(path,header=T,sep=";")
```

Si no especificamos nada dentro del Chunk, el markdown quedará un poco "sucio". Es posible hacer varias modificaciones ( hay infinitas posibilidades). La opción `eval` muestra el código sin correrlo y sin desplegar resultados.

```{r, eval=FALSE}
summary(data)
```

La opcion `echo` corre el código sin mostrarlo, a la vez que muestra resultados.

```{r, echo=FALSE}
summary(data)
```

Por último, la opción `include=FALSE` solo corre el código

```{r, include=FALSE}
summary(data)
```

Respecto al texto, hay varias cosas que podemos incluir, por ejemplo [Data science UC-Curso de Rmarkdown](https://datascience.uc.cl/workshop.php) [Rmarkdown: Definitive guide](https://bookdown.org/yihui/rmarkdown/)o desplegar listas:

-   EJEMPLO
    -   a
    -   b
    -   c
    -   d

EJEMPLO

1.  a
2.  b
3.  c
4.  d

## Gráficos

Los gráficos tienen varias opciones, pero hay dos muy importantes: `fig.width` y `fig.height`.

```{r}
ggplot(data, aes(peso))+
  geom_density() +
  labs(title = "Density plot para peso del recién nacido",
       x = "Peso(grs)")
```

```{r,echo=FALSE,fig.width=5,fig.height=3}
ggplot(data, aes(peso))+
  geom_density() +
  labs(title = "Density plot para peso del recién nacido",
       x = "Peso(grs)")
```

También podemos usar `fig.dim` y llegaremos al mismo resultado

```{r,echo=FALSE,fig.dim=c(5,3)}
ggplot(data, aes(peso))+
  geom_density() +
  labs(title = "Density plot para peso del recién nacido",
       x = "Peso(grs)")
```

O cambiar la alineación con `fig.align`

```{r,echo=FALSE,fig.width=5,fig.height=3, fig.align='center'}
ggplot(data, aes(peso))+
  geom_density() +
  labs(title = "Density plot para peso del recién nacido",
       x = "Peso(grs)")
```

## stargazer

También, podemos utilizar stargazer para entregar tablas bonitas en el formato que decidamos.

```{r, message=FALSE}
library(stargazer)
modelo <- lm(peso~tabaco+alcohol+edad_materna, data = data)
modelo2 <- lm(peso~tabaco+alcohol, data = data)
```

```{r, include = FALSE}
stargazer(modelo,modelo2, type = "html", title = "Modelos de regresión para estimar el peso del recién nacido",no.space = TRUE,header=FALSE,single.row = TRUE,
          font.size = "small",
          intercept.bottom = F,
          column.labels = c("Modelo 1", "Modelo 2"),
          column.separate = c(1, 1),
          covariate.labels = c("Constant","Alcohol","Tabaco","Edad Materna"),
          digits = 2,
          t.auto = F,
          p.auto = F)
```

|                     |
|---------------------|
|                     |
|                     |
|                     |
|                     |
|                     |
|                     |
|                     |
| Constant            |
| Alcohol             |
| Tabaco              |
| Edad Materna        |
|                     |
| Observations        |
| R^2^                |
| Adjusted R^2^       |
| Residual Std. Error |
| F Statistic         |
|                     |
| *Note:*             |

: **Modelos de regresión para estimar el peso del recién nacido**


